臺灣臺北地方法院民事裁定
111年度小上字第34號
上  訴  人  李苡瑄  

被 上訴 人  李桂香  

上列當事人間請求損害賠償事件，上訴人對於民國110年12月16
日本院臺北簡易庭110年度北小字第3205號第一審小額民事判決
提起上訴，本院裁定如下：
    主  文
上訴駁回。
第二審訴訟費用新臺幣壹仟伍佰元由上訴人負擔。 
    理  由
一、按對於小額程序第一審裁判之上訴，非以其違背法令為理由
    不得為之，民事訴訟法第436條之24第2項定有明文。當事人
    以小額訴訟程序之第一審判決違背法令為理由提起上訴時，
    就原判決如何不適用法規或適用法規不當，其上訴狀或理由
    書應有具體之指摘，並揭示該法規之條項或其內容。依民事
    訴訟法第469條第1款至第5款所列各款事由提起上訴者，其
    上訴狀或理由書應揭示合於該條款之事實，若小額訴訟程序
    上訴人之上訴狀或理由書未依上述方法表明者，自難認已對
    原判決之違背法令有具體之指摘，其上訴即不合法（最高法
    院71年台上字第314號裁判意旨參照）。再按上訴不合法者
    ，第二審法院應依民事訴訟法第436條之32第2項準用第444
    條第1項規定，以裁定駁回之。
二、上訴意旨略以：被上訴人於兩造租約未到期時，即斷電強迫
    上訴人搬離，上訴人致電警察請求協商，被上訴人竟和警方
    表示上訴人將其大門刮傷，上訴人在民國109年8月底已搬離
    ，屋內冷氣機應係被上訴人同年9月間雇工油漆時，遭施工
    人員破壞，另雨棚部分亦無證據係上訴人破壞，且關於大門
    重烤漆部分，被上訴人僅提出估價單而非請款單，可見被上
    訴人訴請上訴人賠償上述損失，並無理由。原審法官說等下
    次開庭結案，但並未開庭結案，就逕寄判決書判決上訴人應
    賠償新臺幣16,000元，就負擔訴訟費10分之3部分亦未敘明
    數額為何，被上訴人敗訴部分也沒有賠償上訴人訴訟費，爰
    提起上訴等語。
三、經查，上訴人所執上訴理由，未就原判決如何不適用法規或
    適用法規不當為具體指摘，復未揭示法規之條項或內容，亦
    未表明有何民事訴訟法第469條第1款至第5款之當然違背法
    令之事由，揆諸前揭說明，其上訴不合法。從而，上訴人提
    起本件上訴，不合法律規定，應予駁回。　　
四、本件第二審訴訟費用，確定為如主文第2項所示金額。
五、據上論結，本件上訴為不合法，依民事訴訟法第436條之32
    第1項、第2項、第444條第1項、第436條之19第1項、第95條
    、第78條，裁定如主文。
中　　華　　民　　國　　111 　年　　3 　　月　　2 　　日
                  民事第七庭    審判長法  官  姜悌文

                                      法  官  溫祖明

                                      法  官  林欣苑

以上正本係照原本作成。
本裁定不得抗告。
中　　華　　民　　國　　111 　年　　3 　　月　　3 　　日
                                      書記官  范煥堂